【裁判字號】    99,抗,42
【裁判日期】    990224
【裁判案由】    聲請停止強制執行
【裁判全文】
臺灣高雄地方法院民事裁定                99年度抗字第42號
抗  告  人  甲○○
相  對  人  乙○○
上列當事人間聲請停止執行事件，聲請人對於民國99年1 月28日
本院鳳山簡易庭99年度鳳聲字第1 號裁定提起抗告，本院裁定如
下：
    主  文
抗告駁回。
抗告程序費用由抗告人負擔。
    理  由
一、抗告意旨略以：相對人從未實際占有坐落在高雄縣林園鄉○
    ○○段1820-15 地號土地（下稱系爭土地），純係因訴外人
    蘇振明為避免系爭土地上之建物遭強制執行，刻意委由相對
    人提出第三人異議之訴，以干擾執行程序之進行。又縱認相
    對人有受讓系爭土地上之建物，惟其係於判決確定後受讓，
    依法仍屬該確定判決效力所及。原裁定准相對人供擔保停止
    執行，顯有違誤，為此，求予廢棄原裁定等語。
二、按有提起異議之訴時，法院因必要情形，或依聲請定相當並
    確實之擔保，得為停止強制執行之裁定，強制執行第18條第
    2 項定有明文。依此規定，如當事人提起異議之訴，在該異
    議之訴確定前，當事人願供擔保，聲請停止強制執行時，法
    院如認為有必要，得依其聲請，定相當並確實之擔保，為停
    止強制執行之裁定。至該異議之訴實體上有無理由，非法院
    於裁定停止強制執行時應予審酌之事項。本件相對人主張抗
    告人與蘇振明間98年度司執字第111727號強制執行事件中，
    抗告人所聲請拆除之原裁定附圖斜線部分所示建物為其所有
    ，其已向本院鳳山簡易庭提起第三人異議之訴（99年度鳳簡
    字第19號），其願供擔保聲請裁定准予停止強制執行。查抗
    告人聲請強制執行拆除原裁定附圖斜線部分所示建物，相對
    人就此已提起第三人異議之訴等事實，有本院執行命令及起
    訴狀附卷可稽，並經本院核閱98司執字第111727號執行事件
    卷宗屬實，是相對人聲請停止執行，即屬有據。本院審酌抗
    告人因停止執行將無法即時取得系爭土地之使用，可能受有
    依土地價值計算之利息損害、物價上漲之損失及其他預期利
    益，及本案爭點在於相對人是否為原裁定附圖斜線部分所示
    建物之所有權人，預估至訴訟確定約需時2 年10月等情狀，
    認本件之擔保金額以新台幣（下同）35,000元為適當。原裁
    定以上開理由准相對人供擔保金35,000元後得停止執行，並
    無違誤。抗告人主張系爭建物並非相對人所有，且相對人應
    受確定判決效力所及，相對人提起第三人異議之訴，係為拖
    延執行等語，核屬該第三人異議之訴有無理由之實體爭執事
    項，非本件聲請停止執行事件所得審究。是抗告人以上開事
    由指摘原裁定不當，求予廢棄，並無理由，應予駁回。
三、據上論結，本件抗告為無理由，依強制執行法第30條之1，
    民事訴訟法第436 條之1 第3 項、第495 條之1 第1 項、第
    449 條第1 項、第95條、第78條，裁定如主文。
中    華    民    國    99    年    2     月    24    日
                      民事第七庭審判長法  官  林紀元
                                      法  官  蘇姿月
                                      法  官  黃悅璇
以上正本證明與原本無異。
本裁定不得再抗告。
中    華    民    國    99    年    2     月    24    日
                                      書記官  蔡靜雯

司法院資訊處製作；財團法人民間司法改革基金會備份。
